【裁判字號】    94,交聲,626
【裁判日期】    950215
【裁判案由】    聲明異議
【裁判全文】
臺灣高雄地方法院交通事件裁定         94年度交聲字第626號
原處分機關  交通部公路總局高雄區監理所
異  議  人  乙○○
上列異議人因違反道路交通管理處罰條例案件，對於交通部公路
總局高雄區監理所於民國94年11月11日所為之處分（原處分案號
：高監營字第裁80-Z00000000號）聲明異議，本院裁定如下：
    主  文
聲請駁回。
    理  由
一、原處分意旨略以：受處分人乙○○，於民國94年9 月22日下
    午2 時45分許，駕駛車號9R-347號營業用貨運曳引車，在國
    道3 號357 公里南向關廟交流道匝道入口處由西向東方向行
    駛時，在單車道整匝道上超越前車，違反道路交通管理處罰
    條例第33條第1 項之規定，爰處罰罰鍰新台幣3000元，並依
    同條例第63條第1項記違規點數共1點等語。
二、本件異議人即受處分人乙○○則以：異議人固於94年9 月22
    日下午2 時45分許，駕駛車號9R-347號營業用貨運曳引車，
    在國道3 號357 公里南向關廟交流道匝道入口處與陳各輝駕
    駛車號TB-3257 號之自小客車擦撞而肇事，惟實因上開自小
    客車先違規行駛於路肩，嗣又突然變換車道至主線以致其反
    應不及而擦撞到該車以致肇事，其並無超車，其係行駛於自
    己之車道上，爰聲明異議云云。
三、按汽車行駛高速公路不得在加速車道、減速車道或單車道之
    匝道上超越前車或倒車，違反者，處新台幣3000元以上、
    6000元以下罰鍰，並記違規點數1點，高速公路交通管制規
    則第9條、道路交通管理處罰條例第33條第1項、第63條第1
    項第1款分別定有明文。
四、異議人乙○○於上開時、地，駕駛車號9R-347號營業用貨運
    曳引車，與陳各輝駕駛車號TB-3257號之自小客車擦撞而肇
    事之事實，業據異議人具狀及於本院訊問時到庭自承在卷，
    核與證人甲○○即到場處理之國道第八警察隊善化分隊員警
    到庭結證相符，並有舉發違反道路交通管理事件通知單一紙
    、裁決書一份在卷可稽。雖異議人辯稱：係上開自小客車先
    行駛於路肩，嗣又突然變換車道至主線以致其反應不及而擦
    撞該車以致肇事，其並無超車，其係行駛於自己之車道上云
    云。惟按汽車行駛於高速公路時，「在單車道之匝道上超越
    前車」固屬高速公路交通管制規則第9條第1項第3款所禁止
    之違規行為，惟所謂「匝道」，係指「交流道中為加減速車
    道及主線車道與其他道路間之連接部分」，此觀同規則第2
    條第11款之規定自明。本件，肇事地點係國道3號357公里南
    向關廟交流道匝道入口處，即屬前開規定所稱之匝道，即便
    陳各輝駕駛之自小客車係行駛於路肩上，惟除非前車故障，
    否則依上開規則，任何車輛均不得於匝道上超越前車；且依
    道路交通事故現場圖及現場照片所示，異議人係以其所駕駛
    之曳引車右前車頭撞擊到陳各輝所駕駛之上開車輛之左後輪
    葉子板，此部份亦據證人甲○○到庭證述屬實，並有肇事車
    輛受損照片在卷可稽，顯見異議人係自後方超越陳各輝之車
    輛，雖其辯稱係陳各輝突然變換車道始肇事，惟此仍無礙於
    其違規於匝道上超越前車之事實，是其行為應屬違反前開高
    速公路交通管制規則第9 條第1 項第3 款「在單車道之匝道
    上超越前車」之規定，故原處分機關據以援引上開規定，裁
    處罰鍰新臺幣3000元，並記違規點數1 點，並無不當，
    本件異議為無理由，應予駁回。
五、據上論斷，應依應依道路交通案件處理辦法第十九條，裁定
    如主文。
中     華     民     國    95    年    2    月   15   日
                   交通法庭法官   王啟明
以上正本證明與原本無異。
如不服本裁定，應於收受送達後5 日內向本院提出抗告狀。
                          書記官  陳心儀
中     華     民     國    95    年    2    月   17   日


司法院資訊處製作；財團法人民間司法改革基金會備份。
